# 求助陈版以及各路大神关于资产划转现金流列报问题

提问人：djcqq 时间：2017-01-23 09:49:06
在审一家上市公司，上市公司母公司将其资产负债整体平移划转至新设立的全资子公司，子公司以收到的净资产作为实收资本入账（或资本公积），其中划拨的资产当中包含 5 亿的应收账款。 问题：该 5 亿元的应收账款在子公司账面后续回款 现金流列报是作为“销售商品、提供劳务收到的现金”还是“吸收投资收到的现金”？

回答人：chenyiwei
该部分应收账款的性质特殊，因为对应的收入是确认在母公司而不是该子公司。建议在该子公司个别报表层面作为“收到的其他与经营活动有关的现金”，在母公司合并报表层面还原为“销售商品、提供劳务收到的现金”。